【裁判字號】    97,易,898
【裁判日期】    970711
【裁判案由】    竊盜
【裁判全文】
臺灣彰化地方法院刑事判決               97年度易字第898號
公  訴  人  臺灣彰化地方法院檢察署檢察官
被      告  丁○○
上列被告因竊盜案件，經檢察官提起公訴（97年度偵字第3978號
、第3979號），本院判決如下：
    主  文
丁○○竊盜，處拘役拾日，如易科罰金，以新臺幣壹仟元折算壹
日。又竊盜，處拘役拾日，如易科罰金，以新臺幣壹仟元折算壹
日。又竊盜，處拘役拾日，如易科罰金，以新臺幣壹仟元折算壹
日。又竊盜，處拘役拾日，如易科罰金，以新臺幣壹仟元折算壹
日。又竊盜，處拘役拾日，如易科罰金，以新臺幣壹仟元折算壹
日。又竊盜，處拘役拾日，如易科罰金，以新臺幣壹仟元折算壹
日。應執行拘役伍拾貳日，如易科罰金，以新臺幣壹仟元折算壹
日。
    犯罪事實
一、丁○○意圖為自己不法之所有，為下列竊盜行為：
（一）於96年11月15日14時許，在彰化縣員林鎮○○路○段386巷
      81號建物外（無故侵入他人附連圍繞之土地部分，未據告
      訴），徒手竊取甲○○所經營之員東製衣廠內之鐵片1片
      （價值約新臺幣200元），得手後逃逸，並將竊得之鐵片
      變賣予流動資源回收商，得款花用殆盡。
（二）於民國96年12月16日14時10分許，在彰化縣二水鄉復興村
      皇信宮後方山區○○道路旁之農地果園內（無故侵入他人
      附連圍繞之土地部分，未據告訴），徒手竊取乙○所有之
      鐵條2支（價值約新臺幣300元），得手後逃逸，並將竊得
      之鐵條變賣予流動資源回收商，得款花用殆盡。
（三）於96年12月16日14時20分許，在彰化縣二水鄉復興村皇信
      宮後方山區○○道路4.8公里處右邊之農地果園內（無故
      侵入他人附連圍繞之土地部分，未據告訴），徒手竊取庚
      ○○所有之鐵條1支（價值約新臺幣200元），得手後逃逸
      ，並將竊得之鐵條變賣予流動資源回收商，得款花用殆盡
      。
（四）於96年12月16日14時25分許，在彰化縣二水鄉復興村皇信
      宮後方山區○○道路4.8公里處左邊之農地果園內（無故
      侵入他人附連圍繞之土地部分，未據告訴），徒手竊取戊
      ○○所有之鐵片1塊（價值約新臺幣300元），得手後逃逸
      ，並將竊得之鐵片變賣予流動資源回收商，得款花用殆盡
      。
（五）於96年12月16日14時40分許，在彰化縣二水鄉○○村○○
      ○道甲線旁之農地果園內（無故侵入他人附連圍繞之土地
      部分，未據告訴），徒手竊取己○○所有之鐵片1塊（價
      值約新臺幣200元），得手後逃逸，並將竊得之鐵片變賣
      予流動資源回收商，得款花用殆盡。
（六）於97年2月5日14時許，在彰化縣員林鎮○○路539巷237號
      之建物外，徒手竊取丙○○所有之鐵捲門片2片（價值約
      新臺幣200元），得手後逃逸，並將竊得之鐵片變賣予流
      動資源回收商，得款花用殆盡。
（七）嗣丁○○分別於97年3月24日，在彰化縣警察局田中分局
      朝興派出所製作筆錄，並向員警自首上揭（二）、（三）
      、（四）、（五）之事實而接受裁判；及於於97年3月26
      日，在彰化縣警察局田中分局朝興派出所製作筆錄，並向
      員警自首上揭（一）、（六）之事實而接受裁判。
二、案經彰化縣警察局田中分局報告臺灣彰化地方法院檢察署檢
    察官偵查起訴。
    理  由
壹、證據能力部分：
    本案全部卷證所涵括之供述證據及非供述證據，經詢問公訴
    人、被告均同意全部證據之證據能力，是後述所引用證據之
    證據能力均無疑義，合先敘明。
貳、本院論罪科刑部分：
一、上揭犯罪事實，業據被告丁○○於警詢、偵查及本院審理中
    自白不諱，核與證人即被害人甲○○、乙○、庚○○、戊○
    ○、己○○及丙○○等人於警詢中證述失竊財物之情節相符
    ，此外；並有被告行竊地點之蒐證照片等資料附卷可稽，足
    認被告之自白與事實相符，其犯行應堪認定。
二、核被告所為，均係犯刑法第320條第1項之普通竊盜罪。所犯
    上開六罪間，犯意各別，行為互殊，應予分論併罰。又被告
    於犯罪後，即於該管公務員發覺前，向彰化縣警察局田中分
    局朝興派出所員警自首，有該派出所製作調查筆錄二份在卷
    可稽，自應依刑法第62條規定減輕其刑。爰審酌被告僅因缺
    錢花用，即竊取他人財物，破壞社會秩序，惟念及其自首犯
    罪、坦承犯行，態度良好，及竊得之物品價值非高等一切情
    狀後，就其所犯上開六罪分別量處如主文所示之刑及諭知易
    科罰金之折機標準；並定其應執行之刑，及諭知易科罰金之
    折算標準。
據上論斷，應依刑事訴訟法第299條第1項前段，刑法第320條第1
項、第62條前段、第51條第6款，刑法施行法第1條之1第1項、第
2項前段，判決如主文。
本案經檢察官陳茂榮到庭執行職務
中    華    民    國    97    年    7    月     11    日
                  刑事第三庭     法  官  吳俊螢
以上正本證明與原本無異。
如不服本判決，應於判決送達後10日內，向本院提出上訴書狀，
上訴書狀應「敘述具體上訴理由」，並按他造當事人之人數附繕
本。「切勿逕送上級法院」。
告訴人或被害人對於判決如有不服具備理由請求檢察官上訴者，
其上訴期間之計算係以檢察官收受判決正本之日期為準。
中    華    民    國    97    年    7    月     11    日
                                 書記官  林怡吟
附錄本案論罪科刑法條全文：
中華民國刑法第320條
（普通竊盜罪、竊佔罪）
意圖為自己或第三人不法之所有，而竊取他人之動產者，為竊盜
罪，處 5 年以下有期徒刑、拘役或 5 百元以下罰金。
意圖為自己或第三人不法之利益，而竊佔他人之不動產者，依前
項之規定處斷。
前二項之未遂犯罰之。


司法院資訊處製作；財團法人民間司法改革基金會備份。
